臺灣臺中地方法院刑事裁定
111年度聲字第3804號
聲  請  人  
即  被  告  楊東益




選任辯護人  張淑琪律師
            張右人律師
上列被告因違反毒品危害防制條例等案件（案號：111年度訴字
第2145號），聲請具保停止羈押，本院裁定如下：
    主    文
聲請駁回。
    理    由
一、聲請意旨略以：被告先前因雙腿骨折，經植入鋼釘鋼板固定
    ，仍須持續追蹤治療，且須以手術移除，倘若時間拖延，將
    增加拔除之難度，故被告因身體、就醫因素，並無逃亡之虞
    。又被告有固定居所，與家人感情深厚，絕無可能拋家逃亡
    。另被告雖否認本案運輸第三級毒品犯行，然並無事實足認
    被告有勾串共犯或證人之虞，故本案羈押原因並不存在。依
    比例原則，非不得以具保、限制住居等方式代替羈押，爰聲
    請具保停止羈押等語。
二、按羈押為一種拘束人身自由之強制處分，其目的有二：一為
    確保被告於刑事偵查、審理程序中到場就審，並於日後有罪
    判決確定時到場受刑，俾刑事司法追訴、審判得如期進行，
    及國家刑罰權能順利實現；二為防止被告湮滅、偽造、變造
    證據或與共犯、證人相互勾串，使案情陷於晦暗，進而妨害
    真實之發現。有無羈押被告之必要，應依序審查：㈠被告之
    本案犯罪嫌疑是否重大；㈡被告有無羈押原因，及㈢羈押是否
    為保全被告或保全證據之最後必要手段，並就具體個案之情
    節予以斟酌決定。其中羈押原因、羈押必要性之存否，均屬
    程序事項，無關犯罪之成立或刑罰之科處，故此部分之判斷
    尚不適用嚴格證明法則，僅須適用自由證明即為已足。次按
    羈押於其原因消滅時，應即撤銷羈押，將被告釋放；被告、
    辯護人及得為被告輔佐人之人得聲請法院撤銷羈押，刑事訴
    訟法第107條第1項、第2項前段分別定有明文。再按被告及
    得為其輔佐人之人或辯護人，得隨時具保，向法院聲請停止
    羈押，同法第110條第1項亦有明定。經查，被告雖係具狀聲
    請具保停止羈押，而具保停止羈押之准駁屬於羈押必要性之
    判斷層次，惟因被告於書狀中有一併主張羈押原因不復存在
    ，故應認被告同時含有聲請撤銷羈押之意，合先敘明。
三、經查：
（一）本案犯罪嫌疑重大：
　　　被告否認涉犯運輸第三級毒品罪嫌（111年度訴字第2145
      號違反毒品危害防制條例等案件，下稱本案），然本案犯
      罪事實有如起訴書所載之供述證據及非供述證據可資佐證
      ，堪認被告之本案犯罪嫌疑重大。
（二）羈押原因：
   1、被告之供詞與偵查中其餘共同正犯或證人之證述內容有重
      大歧異，且辯護人已於民國111年11月29日準備程序表明
      聲請傳喚上開共同正犯或證人到庭作證，然依本案目前之
      審理進度，上開共同正犯或證人尚未到庭接受交互詰問，
      故在交互詰問程序完成前，被告仍有勾串共犯或證人之虞
      ，堪認刑事訴訟法第101條第1項第2款之羈押原因猶仍存
      在。
   2、被告雖稱，其先前因雙腿骨折，經植入鋼釘鋼板固定，仍
      須持續追蹤治療，且須以手術移除，倘若時間拖延，將增
      加拔除之難度，故其因身體、就醫因素並無逃亡之虞，又
      其有固定居所，與家人感情深厚，絕無可能拋家逃亡云云
      。惟查，被告所涉之罪嫌為毒品危害防制條例第4條第3項
      之運輸第三級毒品罪嫌，屬於刑事訴訟法第101條第1項第
      3款所定之重罪，則依趨吉避凶之人性心理，被告仍有高
      度逃亡之可能，縱因身體因素而行動不便，被告亦有可能
      藉由搭乘交通工具逃亡。準此，堪認刑事訴訟法第101條
      第1項第3款之羈押原因猶仍存在。　　　
（三）羈押必要性：
   1、如前所述，本案羈押原因包含刑事訴訟法第101條第1項第
      2款（即有事實足認被告有湮滅、偽造、變造證據或勾串
      共犯或證人之虞），而此種案情陷於晦暗之風險，無法透
      過具保、責付、限制住居或限制出境、出海等干預程度較
      低之手段來防堵，足見羈押應屬有效達成保全證據目的之
      最後手段。再衡諸被告涉犯之罪嫌為運輸毒品犯罪，國家
      對於此種犯罪之追訴、處罰涉及全體社會秩序之穩定性，
      則以羈押作為保全證據之手段，尚無顯不相當之情形。準
      此，本案羈押被告並無違反比例原則。
   2、末查，被告並無刑事訴訟法第114條所列應予具保停止羈
      押之各款情形，本件聲請自無不得駁回之理。
四、綜衡上情，被告目前仍有刑事訴訟法第101條第1項第2款、
    第3款之羈押原因，並有繼續羈押之必要，是被告聲請撤銷
    羈押、具保停止羈押，均難准許，應予駁回。
五、依刑事訴訟法第220條，裁定如主文。
中　　華　　民　　國　　111 　年　　12　　月　　8 　　日
                  刑事第十二庭  審判長法  官  許月馨
　　　　　　　                        法  官  吳逸儒
　　　　　　　                        法  官  陳盈睿
上正本證明與原本無異。
如不服本裁定，應於送達後5日內，向本院提出抗告狀。
                                      書記官  李噯靜
中　　華　　民　　國　　111 　年　　12　　月　　8 　　日